【裁判字號】    88,交易,166
【裁判日期】    890127
【裁判案由】    過失傷害
【裁判全文】
臺灣嘉義地方法院刑事判決                        八十八年度交易字第一六六號
    公  訴  人  臺灣嘉義地方法院檢察署檢察官
    被      告  甲○○
右列被告因過失傷害案件，經檢察官提起公訴（八十八年度偵字第三一九九號），本
院判決如左：
    主  文
甲○○因過失傷害人，處有期徒刑參月，如易科罰金，以參佰元折算壹日。
    事  實
一、甲○○於民國八十八年三月五日中午十一時五十分許，駕駛其原先停放在嘉義市
    ○○○路六號前路邊之ＲＴ─四○一號自用小客車，由南向北駛入快車道並迴轉
    ，其本應注意汽車迴車前，應暫停並顯示左轉燈光及手勢，看清無來往車輛，並
    注意行人通過，始得迴轉，且當時並無使其不能注意之情形，竟疏未注意顯示左
    轉燈及來往車輛，即貿然駛入快車道迴轉，適有乙○○駕駛Ｊ七─六九九九號自
    小客車搭載其妻丙○○，沿民生北路由南往北同向車道從後駛至，見狀煞避不及
    ，致其小客車車頭右前方撞擊甲○○所駕駛之自小客車左前方車門後，丙○○因
    車內安全氣囊爆出，而受有顏面部擦挫傷之傷害。
二、案經被害人丙○○、乙○○訴由嘉義市警察局第一分局報告台灣嘉義地方法院檢
    察署檢察官偵查起訴。
    理  由
一、訊據被告甲○○矢口否認有何右揭過失傷害犯行，辯稱：係被害人乙○○開車闖
    紅燈，駛經路口速度太快，始撞擊其所駕駛之自小客車，其並無過失云云。惟查
    ：被告如何駕駛自用小客車，於迴車前疏未注意顯示左轉燈及來往車輛，即貿然
    駛入快車道迴轉，而不慎撞及被害人夫妻之事實，業據被害人丙○○、乙○○迭
    於警訊、偵查及本院調查時指訴明確，且有道路交通事故調查報告表一份，現場
    照片六張附於警卷可稽；而被害人丙○○確因本件車禍受有顏面部擦挫傷之傷害
    ，亦有財團法人天主教聖馬爾定醫院出具之診斷證明書一紙附於警卷足憑。按汽
    車迴車前，應暫停並顯示左轉燈光或手勢，看清無來往車輛，並注意行人通過，
    始得迴轉；又汽車行駛時，駕駛人應注意車前狀況，並隨時採取必要之安全措施
    ，道路交通安全規則第一百零六條第五款、第九十四條第三項分別定有明文。被
    告在嘉義市○○○路六號前，開車由南向北駛入快車道並迴轉，自應注意上述道
    路交通安全規則之規定；而依卷附道路交通事故調查報告表之記載：當時日間、
    晴天，道路為三岔路，路面乾燥、無缺陷，無障礙、視距良好，並無使被告不能
    注意之情事，被告竟疏於注意暫停並顯示左轉燈光或手勢，看清無來往車輛，並
    注意行人通過，即貿然迴轉，以致肇事，致人受傷，被告顯有違上述道路交通安
    全規則。本件交通事故經送台灣省嘉雲區車輛行車事故鑑定委員會鑑定結果亦認
    「甲○○駕駛自小客車，由路旁駛出左轉迴車，未讓行進中車輛先行，為肇事原
    因。乙○○無肇事因素。」，有該委員會八十八年六月十七日嘉鑑字第八八四一
    一號函及所附鑑定意見書一份附於本院卷可稽，且本件經覆議結果，亦與原鑑定
    意見相同，有台灣省車輛行車事故覆議鑑定委員會八十八年十一月二十三日府覆
    議字第八八一○○二號函一份附卷可憑。而被害人丙○○係因本件車禍受傷，故
    被告之過失行為與被害人之受傷間，顯具有相當因果關係，本件事證明確，被告
    犯行堪以認定。
二、核被告所為，係犯刑法第二百八十四條第一項前段之過失傷害罪，爰審酌被告駕
    駛車輛因一時過失肇事致人受傷，應負全部過失責任，尚未與被害人達成民事和
    解及犯罪後猶飾詞狡辯，毫無悔意等一切情狀，量處如主文所示之刑，並諭知易
    科罰金之折算標準。
據上論斷，應依刑事訴訟法第二百九十九條第一項前段，刑法第二百八十四條第一項
前段、第四十一條，罰金罰鍰提高標準條例第一條前段、第二條，判決如主文。
本案經檢察官廖家陽到庭執行職務
中      華      民      國    八十九    年      一      月    二十七    日
                                      臺灣嘉義地方法院刑事第一庭
                                              法  官  唐  淑  民
右正本證明與原本無異。
如不服本判決，應於判決送達後十日內向本院提出上訴狀( 應附繕本 )。
中      華      民      國    八十九    年      一      月    二十八    日
                                              書記官  林  育  興
附錄法條：
刑法第二百八十四條第一項：
因過失傷害人者，處六月以下有期徒刑、拘役或五百元以下罰金。致重傷者，處一年
以下有期徒刑、拘役或五百元下罰金。


司法院資訊處製作；財團法人民間司法改革基金會備份。
